臺灣高雄地方法院刑事判決　　　　　　　94年度訴字第3696號
公　訴　人　臺灣高雄地方法院檢察署檢察官
被　　　告　乙○○
上列被告因毒品危害防制條例案件，經檢察官提起公訴（94年度
毒偵字第7182號）及移送併辦（94年度毒偵字第8743號），本院
改依簡式審判程序審理，判決如下：
    主  文
乙○○施用第一級毒品，處有期徒刑陸月，如易科罰金，以參佰
元折算壹日，扣案殘留第一級毒品海洛因之塑膠鏟管壹支沒收銷
燬之；又連續施用第二級毒品，處有期徒刑伍月，如易科罰金，
以參佰元折算壹日，扣案殘留第二級毒品甲基安非他命之玻璃球
吸食器貳組、前開塑膠鏟管壹支，均沒收銷燬之。應執行有期徒
刑拾月，如易科罰金，以參佰元折算壹日，扣案殘留第二級毒品
甲基安非他命之玻璃球吸食器貳組及殘留第一級毒品海洛因、第
二級毒品甲基安非他命之塑膠鏟管壹支，均沒收銷燬之。
    事  實
一、乙○○曾因施用毒品案件，經本院以92年度毒聲字第7115號
    裁定送觀察、勒戒後，於民國92年12月18日因無繼續施用毒
    品傾向釋放。詎其仍不知戒絕毒癮，明知海洛因及甲基安非
    他命，分別經公告列為毒品危害防制條例第2 條第2 項第1
    款之第一級毒品及同條項第2 款之第二級毒品，不得非法持
    有、施用，猶於前開觀察、勒戒執行完畢釋放後五年內，基
    於施用第一級毒品海洛因之犯意，於94年7 月23日上午9 時
    37分許起回溯24小時內之某時點，在其位於高雄縣美濃鎮○
    ○路173 巷13號之住處，以將第一級毒品海洛因摻入香菸內
    吸食之方式，施用第一級毒品海洛因1 次；又其另基於施用
    第二級毒品甲基安非他命之概括犯意，自前開觀察、勒戒執
    行完畢釋放後某日起至94年8 月29日下午3 時40分許回溯24
    小時內之某時點止，同在其上開住處，以將第二級毒品甲基
    安非他命置於吸食器內燒烤吸管之方式，連續施用第二級毒
    品甲基安非他命多次。嗣於94年7 月23日上午7 時30分許，
    經警持搜索票至其上開住處搜索，查扣供其施用毒品所用，
    殘留第二級毒品甲基安非他命之玻璃球吸食器2 組及殘留第
    一級毒品海洛因、第二級毒品甲基安非他命之塑膠鏟管1 支
    ；另於94年8 月29日下午2 時40分許，其行經高雄縣美濃鎮
    ○○街57號前，因形跡可疑為警盤查，而向警坦承施用毒品
    ，並自願採集尿液送檢，因而查悉上情。
二、案經高雄縣政府警察局旗山分局報請臺灣高雄地方法院檢察
    署檢察官偵查起訴及移送併辦
    理  由
一、按本件被告乙○○所犯係死刑、無期徒刑、最輕本刑為3 年
    以上有期徒刑以外之罪，其於準備程序就前揭被訴事實為有
    罪之陳述，經受命法官告知簡式審判程序之旨，並聽取其與
    公訴人之意見後，本院認無不得或不宜改依簡式審判程序進
    行之處，爰依刑事訴訟法第273 條之1 第1 項、第284 條之
    1 ，裁定本件由受命法官獨任進行簡式審判程序，合先敘明
    。
二、前揭犯罪事實，業據被告於本院審理中坦承不諱，且其前開
    2 次為警查獲後，採集尿液送檢之檢驗結果，均呈施用第二
    級毒品甲基安非他命後所會產生之甲基安非他命陽性反應，
    而其上開第1 次之採尿檢驗結果，並呈施用第一級毒品海洛
    因後所會產生之嗎啡陽性反應，有台灣檢驗科技股份有限公
    司94年8 月17日、94年9 月8 日濫用藥物尿液檢驗報告在卷
    可稽，復參以上揭扣案物品經送驗結果，扣案之玻璃球吸食
    器2 組，均有第二級毒品甲基安非他命成分，而扣案之塑膠
    鏟管1 支，則有第一級毒品海洛因與第二級毒品甲基安非他
    命成分，有高雄醫學大學附設中和紀念醫院94年11月8 日第
    0000-000號、第0000-000號、第0000-000號檢驗報告附卷足
    佐，則被告前開自白顯與事實相符，堪以採信。而被告前因
    施用毒品案件，經本院以92年度毒聲字第7115號裁定送觀察
    、勒戒後，於92年12月18日因無繼續施用毒品傾向釋放乙情
    ，有臺灣高雄地方法院檢察署刑案資料查註紀錄表及臺灣高
    等法院被告前案紀錄表在卷可憑。綜上所述，被告於觀察、
    勒戒執行完畢釋放後，5 年內再犯施用第一級毒品海洛因及
    第二級毒品甲基安非他命之犯行至明，本件事證明確，被告
    犯行堪以認定。
三、按海洛因及甲基安非他命，分別係毒品危害防制條例第2 條
    第2 項第1 款所稱之第一級毒品及同條項第2 款所稱之第二
    級毒品，故核被告所為，係犯該條例第10條第1 項之施用第
    一級毒品罪及同條第2 項之施用第二級毒品罪。被告持有第
    一級毒品海洛因及第二級毒品甲基安非他命後，進而施用，
    其持有之低度行為均應為施用之高度行為所吸收，不另論罪
    。被告先後多次施用第二級毒品甲基安非他命犯行，時間緊
    接，犯罪構成要件相同，顯係基於概括犯意為之，應依連續
    犯之規定論以一罪，並加重其刑。併辦部分（即被告於94年
    8 月29日下午3 時40分許回溯24小時內之某時點，施用第二
    級毒品甲基安非他命犯行）既與其起訴部分（即其觀察、勒
    戒執行完畢釋放後某日起至94年7 月23日上午9 時37分許回
    溯24小時內之某時點止）之施用第二級毒品甲基安非他命犯
    行，有連續犯之裁判上一罪關係，自為起訴效力所及，本院
    得併予審理，附此敘明。又被告所犯上開2 罪間，犯意各別
    、行為互殊，觸犯構成要件相異之罪名，自應分論併罰。爰
    審酌被告經觀察、勒戒後，尚未能戒絕毒癮，足證前開保安
    處分措施實難矯治其惡性，惟念及其犯後坦承罪行，態度良
    好，且除施用毒品外，並無其他前科紀錄，有前開臺灣高雄
    地方法院檢察署刑案資料查註紀錄表及臺灣高等法院被告前
    案紀錄表在卷可憑，而所犯係為自戕行為，尚未對他人造成
    實害等一切情狀，分別量處如主文所示之刑，並定應執行之
    刑，復諭知易科罰金之折算標準，以資懲儆。扣案之玻璃球
    吸食器2 組及塑膠鏟管1 支，經本院送驗結果，分別含有第
    二級毒品甲基安非他命及第一級毒品海洛因之事實，業如前
    述，其上既殘留第二級毒品甲基安非他命及第一級毒品海洛
    因殘渣，且與該等毒品殘渣無法分析剝離（此有法務部調查
    局93年3 月19日調科壹字第09300113060 號函可稽，而為本
    院職務上已知之事實），爰依毒品危害防制條例第18條第1
    項前段規定與毒品殘渣一併宣告沒收銷燬之。
據上論斷，應依刑事訴訟法第273 條之1 第1 項、第284 條之1
、第299 條第1 項前段，毒品危害防制條例第10條第1 項、第2
項、第18條第1 項前段，刑法第11條、第56條、第51條第5 款、
第41條第2項，判決如主文。
本案經檢察官甲○○到庭執行職務。
中　　華　　民　　國　　94　　年　　12　　月　　8 　　日
                  刑事第五庭    法　官 陳君杰
以上正本證明與原本無異。
如不服本判決，應於判決送達後10日內，向本院提出上訴狀。
中　　華　　民　　國　　94　　年　　12　　月　　8 　　日
                                書記官 陳昱良
附錄本判決論罪科刑法條全文：
毒品危害防制條例第10條
施用第一級毒品者，處6月以上5年以下有期徒刑。
施用第二級毒品者，處3年以下有期徒刑。
